【裁判字號】    99,消債更,143
【裁判日期】    991006
【裁判案由】    更生
【裁判全文】
臺灣桃園地方法院民事裁定           99年度消債更字第143號
聲  請  人
即  債務人  甲○○
上列當事人因消費者債務清理事件聲請更生，本院裁定如下：
    主  文
債務人甲○○自中華民國九十九年十月八日中午十二時起開始更
生程序。
命司法事務官進行本件更生程序。
    理  由
一、按法院開始更生程序之裁定，應載明其年、月、日、時，並
    即時發生效力。次按法院裁定開始更生或清算程序後，得命
    司法事務官，進行更生或清算程序，必要時，得選任律師、
    會計師或其他適當之自然人或法人一人為監督人或管理人。
    消費者債務清理條例第45條第1 項、第16條第1 項分別定有
    明文。
二、本件聲請人即債務人聲請意旨略以：聲請人於民國99年6 月
    21日與最大債權銀行合作金庫銀行前置協商不成立，原因係
    「無法負擔任何還款方案」，惟債務人無擔保債務總額高達
    新台幣（下同）1,461,015 元，月薪僅有16,548元，聲請人
    實已不能清償債務或有不能清償之虞。另聲請人無擔保或無
    優先權之債務總額未逾1,200 萬元，復未經法院裁定開始清
    算程序或宣告破產，爰聲請更生等語。
三、經查，聲請人所主張之上開事實，業據其提出債權人清冊、
    財產及收入狀況說明書、前置協商退件通知函、財團法人金
    融聯合徵信中心資料、財政部臺灣省北區國稅財產歸屬資料
    清單、財政部臺灣省北區國稅局98、97年度綜合所得稅各類
    所得資料清單、薪資轉帳存摺、瓦斯費、電費、加油費、電
    信費收據、勞健保費收據、戶籍謄本、保險費墊繳通知書、
    薪資明細、在職證明書，經核與其陳述相符。次查，聲請人
    於97年9 月5 日向最大債權銀行合作金庫銀行聲請前置協商
    ，惟因「未能接受顯足以負擔之還款方案」而於97年10月16
    日前置協商不成立，有合作金庫銀行之陳報狀以及前置協商
    不成立通知書，在卷可稽（參本院第83頁至88頁）。再查，
    聲請人現無擔保之負債總額約為1,461,015 元，若再加上有
    擔保之債務額，則約高達3,204,015 元。雖聲請人目前任職
    於山富國際旅行社股份有限公司，惟其自99年6 月份起因債
    務問題，被任職公司轉調職內勤單位，月薪亦從34,000元減
    少為16,548元，此有山富國際旅行社股份有限公司出具之聲
    請人在職證明書以及薪資明細，附卷可稽，堪信為真（參本
    院卷第118 頁、第119 頁）。復查，聲請人主張其每月需支
    出對於父親、母親之扶養費各10,000元以及6,000 元，惟據
    本院依職權查詢聲請人父母之稅務電子閘門財產所得調件明
    細表，聲請人之父97、98年度郵局之利息所得為12,004元以
    及16,022元，聲請人之母名下有土地3 筆、建物2 筆、投資
    1 筆，98年度渣打銀行之利息所得計有21,172元；觀諸聲請
    人父母之銀行利息所得，可推知其儲蓄之本金金額不低，且
    聲請人之母名下又有不動產，對照聲請人目前之經濟狀況，
    聲請人之父母應無接受聲請人扶養之必要，是聲請人主張此
    部份之支出應不予計列。綜上所述，以聲請人目前每月16,5
    48元之收入，用以支付自身之基本生活費用後（以行政院內
    政部公布每人每月最低生活費9,829 元計算）僅餘6,719 元
    ，衡諸債務人目前之債務數額高達1,461,015 元，其應有不
    能清償債務之情事。此外，本件又查無聲請人有消費者債務
    清理條例第6 條第3 項、第8 條或第46條各款所定駁回更生
    聲請之事由存在，則其聲請更生，應屬有據，並依首揭規定
    命司法事務官進行本件更生程序，爰裁定如主文。
中    華    民    國    99    年    10    月    6     日
                        民事第三庭  法  官  陳筱蓉
上為正本係照原本作成
本件不得抗告
中    華    民    國    99    年    10    月    6     日
                                    書記官  蔡佩媛
備註：關於更生方案之「認可」，本院必實際依聲請人之收入、
      資產狀況詳細評估，必認為公允始予認可，非依債權總額
      打折認定，請慎提更生方案。
      依消費者債務清理條例第61條、第65條之規定：若債務人
      提出之更生方案未經債權人會議同意可決、亦未經法院裁
      定認可者，應開始「清算程序」。屆時債務人所有之全部
      財產均將「拍賣變價」分配予債權人；且法院得依利害關
      係人之聲請或依職權限制債務人之生活；債務人公私法上
      之資格或權利將受限，不得從事擔任某些職務或某些特定
      業務之從業人員、不得經營某些特定營業或為某些特定交
      易行為、或會喪失某些特定資格；而若查明債務人有消費
      者債務清理條例第133條、第134條各款所規定之情事（例
      如經查明債務人有因浪費、賭博或其他投機行為，致財產
      顯然減少、負擔過重債務；或普通債權人之分配額低於債
      務人聲請前二年可處分所得扣除自己及依法應受其扶養者
      所必要生活費用之數額），本院將為「不免責」之裁定

司法院資訊處製作；財團法人民間司法改革基金會備份。
